臺灣高等法院臺中分院刑事判決　　　 100年度上訴字第2422號
上　訴　人
即　被　告　陳耀成
上列上訴人因違反毒品危害防制條例案件，不服臺灣彰化地方法
院100年度訴字第1129號，中華民國100年11月2日第一審判決（
起訴案號：臺灣彰化地方法院檢察署 100年度毒偵字第1664號）
，提起上訴，本院判決如下：
    主  文
上訴駁回。
    理  由
一、依刑事訴訟法第350 條、第361 條、第362 條、第367 條規
    定，不服地方法院之第一審判決而上訴者，須提出上訴書狀
    ，並應敘述具體理由，為上訴必備之程式；其所提出之書狀
    未敘述上訴理由，或僅曾以言詞陳述上訴理由者，均應於上
    訴期間屆滿後20日內補提理由書於第一審法院。第一審法院
    經形式審查，認逾期未補提上訴理由者，應定期間先命補正
    ；逾期未補正者，為上訴不合法律上之程式，應以裁定駁回
    。倘已提出上訴理由，但所提非屬具體理由者，則由第二審
    法院以上訴不合法律上之程式，判決駁回。而所謂具體理由
    ，必係依據卷內既有訴訟資料或提出新事證，指摘或表明第
    一審判決有何採證認事、用法或量刑等足以影響判決本旨之
    不當或違法，而構成應予撤銷之具體事由，始克當之（例如
    ：依憑證據法則具體指出所採證據何以不具證據能力，或依
    憑卷證資料，明確指出所為證據證明力之判斷如何違背經驗
    、論理法則）；倘僅泛言原判決認定事實錯誤、違背法令、
    量刑失之過重或輕縱，而未依上揭意旨指出具體事由，或形
    式上雖已指出具體事由，然該事由縱使屬實，亦不足以認為
    原判決有何不當或違法者（例如：對不具有調查必要性之證
    據，法院未依聲請調查亦未說明理由，或援用證據不當，但
    除去該證據仍應為同一事實之認定），皆難謂係具體理由，
    俾與第二審上訴制度旨在請求第二審法院撤銷、變更第一審
    不當或違法之判決，以實現個案救濟之立法目的相契合，並
    節制濫行上訴（最高法院97年度台上字第892 號判決要旨參
    照）。又理由是否具體，則屬第二審法院審查之範圍，不在
    命補正之列，亦即上訴書狀已記載理由，並有具體之敘述時
    ，其上訴既屬合法，第二審法院固應就其理由之是否可取，
    為實體之審理及判斷；如認其上訴書狀雖記載理由，但並未
    具體敘述時，則無須再命補正，可逕認其上訴不合法，以判
    決駁回之（最高法院97年度台上字第4475號判決要旨參照）
    。
二、本件上訴人即被告陳耀成（下稱被告）上訴狀所載理由謂：
    被告經臺灣彰化地方法院判決有期徒刑1年2月，雖係依法論
    科，惟以該院公告之判決主文為例，一般施用毒品案件，判
    決之刑度均為數月至 1年不等有期徒刑，累犯亦同，故被告
    所量刑度，明顯較重。又被告家中尚有年邁雙親及年幼子女
    需撫養，且於本案後自行戒除毒癮，並有穩定及正常收入之
    工作，懇請貴院能審酌上情，據此重新量刑云云。
三、經查：
  (一)被告因不服地方法院之第一審判決，而於民國（下同） 100
    年11月18日向原審法院提出上訴狀並敘明上訴理由，依刑事
    訴訟法第361條第2項條文、立法修正理由及上開最高法院判
    決意旨，被告倘已提出上訴理由，但所提非屬具體理由者，
    由第二審法院以上訴不合法律上之程式，以判決駁回之。至
    於上訴理由是否具體，係屬第二審法院審查範圍，則不在命
    補正之列（參見法院辦理刑事訴訟案件應行注意事項第162
    點），合先敘明。
  (二)按刑罰之量定，屬法院自由裁量之職權行使，應審酌刑法第
    57條所列各款事由及一切情狀，為酌量輕重之標準，並非漫
    無限制；量刑輕重係屬事實審法院得依職權自由裁量之事項
    ，苟已斟酌刑法第57條各款所列情狀而未逾越法定刑度，不
    得遽指為違法；且在同一犯罪事實與情節，如別無其他加重
    或減輕之原因，下級審量定之刑，亦無過重或失輕之不當情
    形，則上級審法院對下級審法院之職權行使，原則上應予尊
    重（最高法院72年度臺上字第6696號、75年度臺上字第7033
    號判例及85年度臺上字第2446號判決意旨參照）。本件原審
    判決已審酌被告曾有多次施用毒品犯罪前科，有臺灣高等法
    院被告前案紀錄表在卷可參，竟仍未知警惕，再犯本案之罪
    ，足見其未徹底戒除惡習遠離毒害，惟念及施用毒品本質上
    係戕害自身健康之行為，尚未嚴重破壞社會秩序或侵害他人
    權益，暨其犯罪之動機、目的、所生危害及犯罪後坦承犯行
    ，犯後態度良好等一切情狀，量處被告有期徒刑1年2月，顯
    已注意適用刑法第57條之規定，就量刑刑度詳為審酌並敘明
    理由，既未逾越法定刑度，復未濫用自由裁量之權限，且無
    輕重失衡之情形，依上開最高法院判例、判決意旨，不得遽
    指為違法。
四、綜上所述，被告提起上訴，固具備形式上之理由，然觀其上
    訴意旨所述，並非依據卷內既有訴訟資料或提出新事實、新
    證據，指摘或表明原審判決有何採證認事、用法或量刑等足
    以影響判決本旨之不當或違法，而構成應予撤銷之具體事由
    ，自不足以動搖原判決認定犯罪事實及量刑之基礎，難認係
    具體理由。揆諸前揭最高法院判決之意旨，及依「程式優先
    於實體」之刑事訴訟法原則，本件上訴即不合法定上訴程式
    ，而應予駁回，並不經言詞辯論為之。
據上論斷，應依刑事訴訟法第367條前段、第372條，判決如主文
中    華    民    國   100    年    12    月    12    日
            刑事第十二庭  審判長法  官  康  應  龍
                                法  官  黃  家  慧
                                法  官  張  靜  琪
以上正本證明與原本無異。
如不服本判決應於收受送達後10日內向本院提出上訴書狀，其未
敘述上訴理由者，並得於提起上訴後10日內向本院補提理由書狀
（均須按他造當事人之人數附繕本）「切勿逕送上級法院」。
                                書記官  李  淑  芬

中    華    民    國   100    年    12    月    12    日